# 再请问陈版主，转让专利所有权合同特殊付款条件下甲乙双方如何确认资产和收入

提问人：jiangyincha 时间：2021-01-29 11:33:03
专利所有权转让合同中付款条件为，受让方支付转让方对价分两种形式，一种是固定金额 10 万元，首付 5 万元，第一年和第二年末分别付 3 万和 2 万元；另一种是变动金额，从第三年开始之后五年内，每年按专利产生销售收入的5%支付，支付至 50 万元后不再支付。
受让方是否应该遵循谨慎性原则，固定金额的 10 万元计入无形资产价值，变动金额部分待发生时直接计入损益？转让方又该怎样确定转让收入呢？
无论购销合同还是无形资产转让合同，甲方确认的价值和乙方确认的收入应该是等价的吧？
另外，如果每笔交易业务都需要使用合同资产、合同负债（或合同结算）过渡，那按合同对其进行辅助核算时明细会无限多啊！

回答人：chenyiwei
根据新收入准则应用指南：“企业处置固定资产、无形资产等，在确定处置时点以及计量处置损益时，按照本准则的有关规定进行处理”。
理论上，在执行新收入准则之后，对于处置方，应将未来基于受让方销售收入的金额视作新准则下的可变对价，按照最佳估计数纳入交易总额（同时遵循新收入准则第十六条“极可能不会发生重大转回”的限制）。如果无法合理估计的，则在后续对账确认金额时确认这部分变动收益。与之相对应，购买方也应当将可变对价纳入无形资产的初始计量金额中，除非不能合理估计。